【裁判字號】    96,訴,602
【裁判日期】    971219
【裁判案由】    塗銷土地所有權移轉登記
【裁判全文】
臺灣新竹地方法院民事判決               96年度訴字第602號
原      告  寅○○○
訴訟代理人  林宗竭律師
複代理人    林仕訪律師
被      告  己○○
            癸○○
兼上列二人
共同訴訟代
理人        戊○○    住同上
被      告  甲○○    住同上
上列當事人間塗銷土地所有權移轉登記事件，本院於民國97年11
月27日辯論終結，判決如下：
    主  文
原告之訴駁回。
訴訟費用由原告負擔。
    事實及理由
壹、原告主張：
一、緣被告甲○○之夫、被告己○○、癸○○、戊○○之父丑○○為原告寅○○○之兄，辛○○為原告及丑○○之父。辛○○於民國85年7月2日因糖尿病昏迷住進華揚醫院，又於85年
    11月14日經壢新醫院診斷需藉輪椅行動，無法自理生活，且
    於85年7月13日至29日、86年1月1日至10日、86年1月19日至
    30日、86年2月22日至3月10日因糖尿病等重病陸續住進壢新
    醫院，直至86年3月10日死亡。
二、丑○○於辛○○病重期間，不思盡孝，竟偽刻辛○○之印鑑
    章，並假借辛○○名義，謊報如附表一所示5筆土地（下稱
    系爭土地）所有權狀遺失，未經辛○○同意，擅自將系爭土
    地以贈與為由移轉於自己名下。原告於事後知悉上開違法情
    形，委請律師本欲提起刑事告訴，經家族長輩勸阻終未提出
    ，然丑○○拒不塗銷系爭土地移轉登記，其後於95年12月11
    日死亡，系爭土地由被告共同繼承後，仍無塗銷登記之意思
    ，原告不得不提起本件訴訟。
三、關於丑○○偽刻辛○○印鑑章，並在「土地登記申請書」用
    印等情，於比對「土地登記申請書」上「辛○○」印文與印
    鑑證明上所留印鑑即明。又丑○○謊報系爭土地所有權狀遺
    失部分，由上開「土地登記申請書」之「權利書狀滅失切結
    書」可知。再丑○○明知系爭土地所有權狀均由原告保管，
    該等權狀現仍由原告保管中，經與丑○○假藉辛○○之名謊
    報遺失之書狀號碼比對，益加證明丑○○確有謊報系爭土地
    所有權狀遺失之情事。
四、按當事人互相表示意思一致者，契約即為成立，民法第153
    條第1項定有明文。查丑○○於86年初申請系爭土地移轉登
    記時，正值辛○○病重之際，辛○○根本無法為贈與系爭土
    地予丑○○之意思表示。再由上開偽造印鑑、謊報權狀遺失
    等事證，益加證明系爭土地贈與之債權及物權契約均係丑○○偽造，該等契約自始、當然、確定無效。
五、按民法第113條規定：「無效法律行為之當事人，於行為當
    時，知其無效或可得而知者，應負回復原狀或損害賠償之責
    任。」又依民法第1148條規定：「繼承人自繼承開始時，除
    本法另有規定外，承受被繼承人財產上之一切權利、義務。
    」本件丑○○趁辛○○病重時，偽刻辛○○印鑑章、謊報系
    爭土地所有權狀遺失，進而以贈與為原因，將系爭土地移轉
    登記予自己，丑○○為債權、物權行為時，顯然知悉其行為
    均無效，依上開規定，應負回復原狀之義務，而被告於丑○○死後，繼承上開回復原狀之義務，自不待言。又系爭土地
    原為辛○○所有，丑○○既有移轉登記無效之原因，系爭土
    地所有權仍屬辛○○所有，原告繼承辛○○所有土地所有權
    ，自得依民法第767條規定行使除去妨害請求權，即請求被
    告塗銷所有權移轉登記及繼承登記。
六、原告發現丑○○擅自將系爭土地以贈與為原因移轉登記於自
    己名下後，即要求丑○○依應繼分移轉部分系爭土地，後因
    系爭土地如於5年內移轉會衍生繳納稅金之問題，雙方最後
    至代書庚○○處協議，由丑○○提供系爭土地中新竹縣芎林
    鄉○○段高頭小段123、123之3地號土地供原告設定新臺
    幣（下同）500萬元之抵押權，待5年期滿後始依應繼分移轉
    部分系爭土地予原告，此有該等土地他項權利證明書可證，
    不容被告恣意否認。
七、丑○○未經辛○○同意，擅自將系爭土地以贈與方式移轉登
    記予自己名下之情形，原告及其他姐妹於86年初均已知悉，
    除原告曾委任黃德財律師欲提起訴訟外，原告姐妹李劉金連
    、楊壬○○、徐子○○、丁○○亦曾於86年2月15日委任朱
    渭陽律師發函，指摘丑○○贈擅自製作之贈與契約無效，而
    徐子○○所提供之朱渭陽律師函，並經證人丁○○、子○○
    到庭結稱確係其等委任律師發出。是丁○○、徐子○○或因
    時日已久而記憶不清，錯記丑○○偽造贈與契約時辛○○已
    不在人世，惟其等委任律師發函時，若不確定丑○○偽造贈
    與契約之事實，豈會無故花費金錢委請律師發函？且印諸證
    人楊壬○○證稱：「之後我父親講丑○○說兩兄弟財產不要
    這樣子，意思就是不要全部你登記走」、「是丑○○請鎮公
    所後面的代書，那個代書我帶我父親去那邊罵他，質問他為
    什麼做假」、「我父親看到丑○○的時候很生氣有講土地都
    被丑○○過戶去了」等語，益加證明丁○○等姐妹絕非道聽
    塗說即委任律師發函，而是確知辛○○絕未同意贈與系爭土
    地予丑○○之事實。
八、依證人徐子○○證稱：「（問：妳是否知道當時系爭5筆土
    地所有權狀是由何人保管？）我知道寅○○○即原告有保管
    權狀，但是詳細保管的土地資料我不知道。」、「（問：土
    地權狀妳父親為何交給寅○○○？）因為辛○○長年都住在
    寅○○○那邊，丑○○對父母親比較不孝順，對父母親比較
    兇。」等語（見97年11月6日言詞辯論筆錄第8、11頁），可
    知系爭土地之所有權狀，係因辛○○長年住在原告住處，故
    委由原告保管，該5紙所有權狀正本現仍由原告持有中，足
    見辛○○未同意贈與系爭土地予丑○○，否則豈有不要求原
    告交還該5紙所有權狀，任由丑○○向地政事務所偽稱權狀
    遺失之可能？
九、庚○○為求系爭土地所有權不因本件訴訟而變更，以利其儘
    速完成在系爭土地上興建劉姓宗親靈骨塔，致證詞多所保留
    ，甚有昧於事實迴護被告之情：
(一)、兩造於97年1月25日在本院調解時，庚○○親自出席，並當
    場表示系爭土地乃劉家祖先來臺初始發跡之土地，紀念價值
    極高，各房均將系爭土地交由男性繼承人持分繼承，辛○○
    不可能將系爭土地全部贈與丑○○，當時在場之人（包括調
    解委員李承訓律師）均得共聞。後因庚○○計劃在系爭土地
    興建劉姓宗親靈骨塔，急欲整合系爭土地各劉姓持有人，為
    免原告勝訴，致土地所有權人變動，其興建計劃恐有所遲延
    ，是於本院作證時，語多保留，甚或昧於事實迴護被告，否
    則豈有為原告設定上開500萬元抵押權，復委稱其不知原告
    與丑○○間之土地糾紛情形？尤其，系爭土地若係辛○○贈
    與丑○○，丑○○已取得系爭土地所有權，豈有無端再提出
    上開123、123之3地號供原告設定抵押權之可能？
(二)、原告於86年間委任黃德財律師本欲向丑○○提出訴訟，後因
    同宗長輩勸阻，丑○○於86年8月底且同意將上開123、123
    之3地號土地供予原告設定抵押權，待丑○○移轉登記5年後
    ，無須補繳稅金時，移轉系爭土地2分之1予原告，原告始終
    止相關訴訟事宜，此有黃德財律師事務所於86年9月1日退回
    訴訟相關資料之書函1紙可證。顯見庚○○明知辛○○過世
    後，原告確曾有委請律師要告丑○○，因移轉後5年內有補
    稅之問題，遂暫由丑○○提供上開123、123之3土地設定抵
    押權之方式處理，此出自庚○○之手，並由其負責辦理設定
    抵押權登記事宜，證人庚○○其後竟委稱不知，益見其籌建
    靈骨塔心切，致語多保留而一意迴護被告。
十、依證人楊壬○○證稱：「之後我父親對丑○○說兩兄弟財產
    不要這樣子，意思就是不要全部你登記走。」、「是丑○○
    請鎮公所後面的代書，那個代書我帶我父親去那邊罵他，質
    問他為什麼做假。」、「我父親看到丑○○的時候很生氣有
    講土地都被丑○○過戶去了。」等語，雖證人楊壬○○未具
    體指出該代書即為丙○○代書，但丙○○代書事務所確位於
    鎮公所後面，且鎮公所後面僅有此家代書事務所，是證人楊
    壬○○所述辛○○去罵代書，所指即為丙○○代書無誤。由
    上開證詞可知，辛○○絕未同意贈與系爭土地予丑○○。
十一、證人丙○○證稱：「本件贈與沒有私契。」、「（問：辛○○有說要贈與那些土地？）他說他有多少土地，但是之
      後那幾筆他會拿過來，就把那些做給他，所以我是依照之
      後拿過來的權狀，而且丑○○也有跟我講哪些地號。」（
      見97年4月29日筆錄第18頁）。可知，辛○○係依丑○○
      指示，未親口告知丙○○欲贈與之土地地號，且其所謂「
      依照之後拿過來的權狀」更屬無稽，蓋系爭土地權狀均辦
      理遺失，可見其證詞顯非事實。再由土地登記申請書所示
      ，送件人為丑○○非丙○○，證人丙○○就此證稱：「林
      國材介紹的時候說土地筆數比較多，如果是我們送件的話
      ，要科業務所得比較多，所以到最後我就請丑○○本人送
      件。」（見同上筆錄第17頁）。惟證人林國材證稱：「（
      問：你知道這件其實是丑○○自己去聲請？）我不知道，
      丙○○也沒有提及這件事情。」（見同上筆錄第21頁），
      顯見證人丙○○此部分之證詞不實。而丙○○何以不願自
      己送件申請登記？顯係明知系爭土地移轉登記未經辛○○
      同意，蓋用於土地登記申請書之印章，亦係丑○○偽造，
      為免觸法，始推由丑○○自己為送件人。
十二、被告聲請傳訊林國材作證，係為證明辛○○確有贈與系爭
      土地予丑○○之事實。惟依證人林國材所稱：「辛○○的
      太太很早就跟我講，他們兩個老的沒有過世，土地絕對不
      過戶給丑○○。」、「（問：你遇到辛○○的時候辛○○
      有無言明登記給丑○○特定土地？）沒有，只是表示兩個
      人分所有土地各2分之1。」（見97年4月29日筆錄第20頁
      ）。是以，證人林國材之證詞，不僅無法證明辛○○有將
      系爭土地全部贈予丑○○之事實，反而可以證明辛○○絕
      未同意將系爭土地全部贈予丑○○。
十三、原告為此聲明：
(一)、被告甲○○、己○○、癸○○及戊○○應將附表一所示土地
    ，於86年3月11日以贈與為登記原因所辦理之所有權移轉登
    記均塗銷。
(二)、被告己○○、戊○○應將附表二所示土地，於96年10月1日
    以分割繼承為登記原因所辦理之所有權移轉登記均塗銷。
(三)、訴訟費用由被告負擔。
貳、被告抗辯如下：
一、原告主張被告之被繼承人丑○○生前偽刻其父辛○○之印鑑
    章及假藉辛○○名義謊報系爭土地所有權狀遺失，及辛○○
    於86年初病重之時，根本無法為贈與系爭土地予丑○○之意
    思表示等情，均應由原告舉證證明。又辛○○與丑○○之贈
    與契約係於85年8月5日訂立，此由稅捐機關申報稅務收件日
    期為85年8月14日得以證明，非於86年初訂立，且前揭贈與
    行為之意思表示，無論係於85年8月5日或86年初，亦均無原
    告所稱辛○○無法為贈與意思表示之情形，原告所言，顯然
    無據。再辛○○生前即有將財產預為分配之舉，丑○○自辛○○處受贈財產，乃理所當然。
二、依原告起訴狀所附卷證資料，辛○○於85年8月5日贈與丑○○之土地總計9筆，為何原告獨對系爭土地主張權利？又如
    原告所稱丑○○假藉辛○○名義謊報系爭土地所有權狀遺失
    ，而實際上前揭移轉登記案件中，共有9筆土地，其中7筆土
    地所有權狀遺失，2筆未遺失，果如原告所稱丑○○假藉辛○○名義謊報土地所有權狀遺失，則該2筆未遺失之權狀，
    丑○○又如何取得？如未得辛○○同意，辛○○豈會交付土
    地所有權狀？而系爭土地贈與登記案件內所附之印鑑證明，
    係辛○○於83年10月29日、82年7月14日向戶政機關請領，
    若非辛○○交付，丑○○何能持有該印鑑證明？
三、丑○○與辛○○之贈與原因發生日期（即簽立贈與契約書日
    ）為85年8月8日，非如原告所稱86年1月25日，86年1月25日
    係送往地政機關之收件日期，原告所述顯有誤會。而依壢新
    醫院回覆本院函所示，85年8月8日辛○○並無住院或意識不
    清，而不能為贈與系爭土地與丑○○之意思表示之情形。
四、丑○○於86年10月1日（贈與登記後6個半月），曾就上開12
    3、123之3地號土地設定本金最高限額500萬元之抵押權予原
    告，被告雖不知其中緣由，然丑○○果有有不法情事，於設
    定抵押權之時，原告即應知悉土地遭不法移轉，若丑○○懼
    於刑事責任，原告大可要求逕為移轉土地，又何需設定抵押
    權？又為何僅設定其中2筆土地？原告所言，在在啟人疑竇
    。
五、依證人庚○○證稱：「這個是祖先留下的財產，很有紀念性
    的東西，丑○○有所有權，原告怕丑○○賣掉，所以設定抵
    押權牽制。」足以證明丑○○確自辛○○受贈系爭土地。另
    依證人丙○○證詞，亦可證明辛○○係於85年8月間，親自
    到場辦理贈與系爭土地等事宜。證人乙○○亦證稱，知道丑
    ○○、辛○○土地移轉的事情。
六、綜上所述，原告稱丑○○生前如何偽刻印鑑章、如何謊報土
    地所有權狀遺失、又如何擅自以贈與為由將系爭土地移轉予
    自己等情，全屬原告一面之詞，不足採信。
七、被告為此聲明：
(一)、原告之訴駁回。
(二)、訴訟費用由原告負擔。
、兩造不爭執之事實：
一、辛○○為原告及丑○○之父。丑○○為被告甲○○之夫；被
    告己○○、癸○○、戊○○之父。如起訴狀所示附表一之土
    地，原均為辛○○所有。
二、辛○○於85年7月2日因糖尿病昏迷住進華揚醫院，於85年7
    月10日出院。又於85年7月至86年3月間在壢新醫院就診，並
    分別於85年7月13日至7月29日、86年1月1日至10日、86年1
    月19日至30日、86年2月22日至3月10日在壢新醫院住院，治
    療糖尿病、腎病變、結核性肋膜炎、尿路感染及敗血症等相
    關疾病，嗣於86年3月10日因多處器官影響不治死亡。
三、丑○○前以辛○○於85年8月8日將如附表一所示之土地贈與
    自己為由，於86年1月25日送件申請將上開土地過戶登記，
    並於86年3月1日登記完畢。復於86年10月1日，自任債務人
    ，將上開123、123之3地號土地設定本金最高限額500萬元抵
    押權予原告。嗣丑○○於95年12月11日死亡，如附表一所示
    土地由被告於96年10月1日辦理繼承登記完畢。
肆、得心證之理由：
    按當事人主張有利於己之事實者，就其事實有舉證之責任，
    民事訴訟法第277條前段定有明文。本件原告主張被告之被
    繼承人丑○○偽刻辛○○印鑑章，及謊報系爭土地所有權狀
    遺失之方式，利用辛○○病重之際，未經辛○○同意，擅自
    將辛○○所有之系爭土地移轉予丑○○名下，又因被告為丑
    ○○之繼承人，請求被告塗銷系爭土地所有權移轉登記，惟
    為被告否認，並以上開情詞置辯，則兩造爭執點厥為丑○○
    是否未經辛○○同意，擅自申請系爭土地所有權移轉登記？
    而依首揭規定，應由原告就丑○○未經同意擅自移轉系爭土
    地之事實舉證證明。經查：
一、原告主張辛○○於85年7月2日因糖尿病昏迷住進華揚醫院，
    又於85年11月14日經壢新醫院診斷需藉輪椅行動，無法自理
    生活，且於85年7月13日至29日、86年1月1日至10日、86年1
    月19日至30日、86年2月22日至3月10日因糖尿病等重病陸續
    住進壢新醫院，直至86年3月10日死亡等情，固提出華揚醫
    院與壢新醫院診斷證明書等件為證，並有壢新醫院96年12月
    26日壢新醫字第2007120086號函暨所附辛○○病歷資料可佐
    ，堪信為真實。原告固另主張丑○○申請系爭土地移轉登記
    時，正值辛○○病重之際，辛○○無法為贈與土地之意思表
    示云云。惟丑○○與辛○○先於85年8月8日簽立系爭土地贈
    與契約，再於86年1月25日檢具相關資料申請移轉登記等事
    實，有系爭土地贈與所有權移轉契約書及土地登記申請書等
    件為證，則辛○○有無為贈與土地之意思表示能力，自應以
    辛○○、丑○○間於85年8月8日簽立系爭土地贈與契約時為
    準。經核對辛○○上開住院期間，辛○○、丑○○為贈與契
    約時，辛○○並未住院治療，無足認定辛○○當時病重而無
    贈與土地之意思表示能力。而丑○○於86年1月25日檢具資
    料申請移轉登記，辛○○固已入住壢新醫院，惟丑○○既係
    依贈與契約請求，亦無從據為辛○○無贈與土地意思之憑證
    。況依證人即辛○○之女楊壬○○於本院審理時證稱：「我
    父親常向我提及丑○○把印章、權狀拿去，霸佔全部財產，
    原告只有一點點。86年間我父親叫我送他到代書那邊，跟我
    說代書財產移轉作假，我們到代書那邊罵他，之後我跟我父
    親一起到庚○○那邊，那時丑○○在場，但庚○○一開始不
    在家，我父親有對丑○○說兩兄弟財產不要這樣子，意思就
    是不要全部由丑○○登記走。」、證人即承辦系爭土地移轉
    登記之代書丙○○於本院審理時證稱：「85年8月間丑○○
    、辛○○一起到我事務所，辛○○表示要將土地贈與丑○○
    ，當時辛○○行動不方便，但精神很好，我直接到車上問辛○○是否要把土地贈與給丑○○，辛○○說是，我還提及需
    要準備印鑑證明、戶籍謄本、印章、土地所有權狀，辛○○
    說他會叫他兒子拿來。之後的移轉的資料都是丑○○拿來，
    贈與的土地筆數也是丑○○說的，正常來說我們會相信丑○○，依照壬○○的說法，也可以證明辛○○確實到過我的事
    務所。」等語（見本院97年4月29日言詞辯論筆錄），堪認
    辛○○於85年8月間確曾委託丙○○辦理土地贈與丑○○之
    相關事實，益見原告主張辛○○因病重而無贈與土地之意思
    表示能力云云，與事實不符，無足採信。
二、原告另主張丑○○偽刻辛○○印鑑章、謊報系爭土地所有權
    狀遺失，擅自將系爭土地移轉予丑○○名下，並提出土地登
    記謄本、辛○○印鑑證明、權利書狀滅失切結書等件為證。
    然本件辛○○確有贈與土地與丑○○之意思，業如前述，丑
    ○○實無偽刻印鑑章之必要。又權狀滅失之土地除系爭土地
    外，尚包括辛○○所有之新竹縣橫山鄉○○段336地號及339
    地號2筆土地，有上開權利書狀滅失切結書可佐。另丑○○
    以贈與為由申請所有權移轉之土地，除系爭土地外，尚包括
    新竹縣竹東鄉○○○段53地號、56之1地號、新竹縣橫山鄉
    ○○段336地號及339地號等4筆土地，有土地贈與所有權移
    轉契約書在卷可佐，而辛○○既有意贈與土地予丑○○，系
    爭土地自可能包括在贈與之範圍內，丑○○其後因故未取得
    相關權狀，基於移轉登記之必要，乃以辛○○名義切結權狀
    滅失，亦能理解，本無從僅依系爭土地權利書狀滅失切結書
    之事實，逕認丑○○確擅自移轉系爭土地之情。再者，辛○○於85年8月間表明贈與土地予丑○○後，丑○○於86年1月
    25日始檢具相關資料申請土地所有權移轉登記，迨於86年3
    月11日始登記完畢，有土地登記申請書及土地謄本可憑，而
    依證人楊壬○○所述，辛○○於86年初，已多次表明丑○○
    擅自辦理移轉土地之意旨，如辛○○確無贈與系爭土地之意
    思，其於86年3月10日過世前仍未及時阻止丑○○辦理移轉
    登記，亦難想像。
三、原告再主張於發現丑○○將系爭土地移轉後，即要求依應繼
    分移轉部分系爭土地，惟考量土地5年內移轉所衍生繳納稅
    金之問題，故於庚○○處協議，由丑○○提供上開123、123
    之3地號土地設定本金最高限額500萬元抵押權予原告，待5
    年期滿始依應繼分移轉部分系爭土地予原告云云，然為被告
    否認，而原告設定抵押權，係因該等土地是祖先留下，具紀
    念性，因丑○○有所有權，原告怕丑○○出賣系爭土地，乃
    以設定抵押權之方式牽制等情，業經證人庚○○於本院審理
    時證述明確（見本院97年4月29日言詞辯論筆錄），原告雖
    認證人庚○○為在系爭土地上籌建靈骨塔，其證詞語多保留
    且迴護被告云云，然未提出任何證據證明。又上開抵押權於
    86年10月1日設定，丑○○則於95年12月11日死亡，2者相距
    9年餘，如原告與丑○○確有上開協議，理應於系爭土地移
    轉登記滿5年即91年3月1日後，積極要求丑○○履行協議，
    原告捨此不為，放任系爭土地繼續登記於丑○○名下，實難
    理解，是原告此部分主張，洵無足信。
四、至原告或原告姐妹李劉金連、楊壬○○、徐子○○、丁○○
    等人，於丑○○在世時均曾欲對丑○○提告，業經原告、證
    人子○○、丁○○供明在卷，並有黃德財律師事務所記錄用
    紙及朱渭陽律師事務所函各1份為證，姑不論上開律師函所
    載：「為訴追台端有關利用父親辛○○住院期間昏狀態中，
    其神智不清時，強迫拉其手捺印之方式，將座落於竹東縣麻
    園肚段及芎林段高頭小段之多筆土地，書立贈與契約以贈
    與台端之不法行為。」等語，與本院認定辛○○確有贈與土
    地之事實不符，原告等人欲行提告之情，亦僅足證明丑○○
    與原告或子○○等人確有土地糾紛之事實，惟辛○○既有贈
    與土地予丑○○之意思，其後丑○○辦理受贈之土地不止系
    爭土地，原告既無法指明丑○○確擅自移轉系爭土地，自難
    僅依上開律師函等資料，逕認丑○○擅自移轉系爭土地之事
    實。另辛○○委託丙○○辦理贈與登記前，曾對林國材表明
    土地由原告與丑○○各分得2分之1等語，固經證人林國材供
    明在卷（見本院97年4月29日言詞辯論筆錄），惟證人林國
    材聽聞辛○○分配土地之言詞，既係於辛○○委託代書丙○○之前，顯無法排除辛○○其後改辦心意之可能，且辛○○
    如欲平分土地，理應會同原告一併辦理土地移轉登記，辛○○竟僅與丑○○一起委託丙○○，於丙○○詢問相關事宜時
    ，復未特別強調平分土地之意思，益見辛○○應已改變初衷
    ，是亦難僅依證人林國材上開證述，認定丑○○擅自移轉系
    爭土地之事實。
五、綜上所述，原告所舉之證據無從證明丑○○有擅自移轉系爭
    土地之事實，則原告以被告為丑○○之繼承人，請求被告塗
    銷系爭土地所有權移轉登記，為無理由，應予駁回。
伍、本件事證已臻明確，兩造其餘攻擊或防禦方法，經本院審酌
    後，認均與本件之結論無涉，茲不再一一論述，併予敘明。
陸、據上論結：本件原告之訴為無理由，依民事訴訟法第78條，
    判決如主文。
中    華    民    國    97    年    12    月    19    日
                  民事第一庭法  官  林昌義
以上正本係照原本做成。
如對本判決上訴，須於判決送達後20日內向本院提出上訴狀。
中    華    民    國    97    年    12    月    19    日
                            書記官  馮玉玲
附表一：
┌─┬─────────────┬─────┬───────────┬─┐
│編│                          │面      積│權利範圍（86年3月11日 │地│
│  │土      地      地      號│          │以贈與為登記原因，所有│  │
│號│                          │(平方公尺)│權人：丑○○）        │目│
├─┼─────────────┼─────┼───────────┼─┤
│１│新竹縣芎林鄉○○段高頭小│1964      │1/1                   │林│
│  │段119號                   │          │                      │  │
├─┼─────────────┼─────┼───────────┼─┤
│２│新竹縣芎林鄉○○段高頭小│6334      │5836/8750             │林│
│  │段123號                   │          │                      │  │
├─┼─────────────┼─────┼───────────┼─┤
│３│新竹縣芎林鄉○○段高頭小│776       │5836/8750             │林│
│  │段123-1號                 │          │                      │  │
├─┼─────────────┼─────┼───────────┼─┤
│４│新竹縣芎林鄉○○段高頭小│1096      │5836/8750             │林│
│  │段123-2號                 │          │                      │  │
├─┼─────────────┼─────┼───────────┼─┤
│５│新竹縣芎林鄉○○段高頭小│281       │5836/8750             │林│
│  │段123-3號                 │          │                      │  │
└─┴─────────────┴─────┴───────────┴─┘
附表二：
┌─┬─────────────┬────┬──────┬─────┬─┐
│編│                          │面    積│96年10月1日 │          │地│
│  │土      地      地      號│（平方公│分割繼承登記│ 權利範圍 │  │
│號│                          │尺）    │之所有權人  │          │目│
├─┼─────────────┼────┼──────┼─────┼─┤
│  │新竹縣芎林鄉○○段高頭小│        │己  ○  ○  │ 1/2      │  │
│１│段119號                   │1964    ├──────┼─────┤林│
│  │                          │        │戊  ○  ○  │ 1/2      │  │
├─┼─────────────┼────┼──────┼─────┼─┤
│  │新竹縣芎林鄉○○段高頭小│        │己  ○  ○  │2918/8750 │  │
│２│段123號                   │6334    ├──────┼─────┤林│
│  │                          │        │戊  ○  ○  │2918/8750 │  │
├─┼─────────────┼────┼──────┼─────┼─┤
│  │新竹縣芎林鄉○○段高頭小│        │己  ○  ○  │2918/8750 │  │
│３│段123-1號                 │776     ├──────┼─────┤林│
│  │                          │        │戊  ○  ○  │2918/8750 │  │
├─┼─────────────┼────┼──────┼─────┼─┤
│  │新竹縣芎林鄉○○段高頭小│        │己  ○  ○  │2918/8750 │  │
│４│段123-2號                 │1096    ├──────┼─────┤林│
│  │                          │        │戊  ○  ○  │2918/8750 │  │
├─┼─────────────┼────┼──────┼─────┼─┤
│  │新竹縣芎林鄉○○段高頭小│        │己  ○  ○  │2918/8750 │  │
│５│段123-3號                 │281     ├──────┼─────┤林│
│  │                          │        │戊  ○  ○  │2918/8750 │  │
└─┴─────────────┴────┴──────┴─────┴─┘


司法院資訊處製作；財團法人民間司法改革基金會備份。
